臺灣臺中地方法院刑事判決　　　　　　 100年度易字第2346號
公　訴　人　臺灣臺中地方法院檢察署檢察官
被　　　告　彭凱鉦
　　　　　　藍聖倫
上列被告因詐欺等案件，經檢察官提起公訴（100年度偵字第
14968號），本院合議庭裁定由受命法官獨任進行簡式審判程
序，判決如下：
    主    文
彭凱鉦犯結夥三人以上、攜帶兇器竊盜罪，處有期徒刑陸月，如
易科罰金，以新臺幣壹仟元折算壹日；又共同犯詐欺取財罪，處
有期徒刑參月，如易科罰金，以新臺幣壹仟元折算壹日。應執行
有期徒刑柒月，如易科罰金，以新臺幣壹仟元折算壹日。
藍聖倫犯結夥三人以上、攜帶兇器竊盜罪，處有期徒刑陸月，如
易科罰金，以新臺幣壹仟元折算壹日；又共同犯詐欺取財罪，處
有期徒刑參月，如易科罰金，以新臺幣壹仟元折算壹日。應執行
有期徒刑柒月，如易科罰金，以新臺幣壹仟元折算壹日。
    犯罪事實及理由
一、彭凱鉦與藍聖倫為朋友，2人因缺錢花用，竟萌生向他人詐
    財，並以竊得之車牌作為掩飾之念頭，於民國100年5月2日
    晚間11時05分後之某時，由彭凱鉦駕駛其向「鑫騛鎷小客車
    租賃有限公司」所租得之車牌號碼0668-ZZ號自用小客車，
    搭載藍聖倫及綽號「大胖」不詳姓名年籍之成年男子，3人
    共同意圖為自己不法之所有，基於加重竊盜之犯意聯絡，於
    100年5月3日凌晨0時許，在臺中市○里區○○路月光巷9之1
    號旁，由彭凱鉦及藍聖倫各持1支客觀上足以危害人身安全
    而屬兇器之十字扳手（均為藍聖倫所有，均未扣案），下手
    竊取王鈞琪所有車號0901-JV號自用小客車前後車牌各1面，
    「大胖」則在旁把風，得手後將之改懸在上開租來之自用小
    客車上，由彭凱鉦駕駛該懸掛0901-JV號車牌之自用小客車
    搭載藍聖倫及「大胖」，至李諾誠服務位在臺中市○○區○
    ○路1段1200號「南北通加油站」。3人另行起意，共同意圖
    為自己不法所有，基於詐欺取財之犯意聯絡，由藍聖倫出面
    向李諾誠佯稱欲以百元紙鈔換千元紙鈔，並表示要先清點李
    諾誠手上之千元紙鈔，使李諾誠陷於錯誤，而將千元紙鈔10
    張共新臺幣（下同）1萬元交給藍聖倫，彭凱鉦見得手即駕
    駛上開自用小客車搭載藍聖倫及「大胖」逃離，所得款項由
    3人朋分花用完畢，致李諾誠受有損害。
二、上開犯罪事實，業據被告彭凱鉦、藍聖倫於本院審理時均坦
    承不諱，核與證人王鈞琪於警詢中證述車牌失竊及證人李諾
    誠於警詢及偵查中證述遭詐騙之經過等情節均相符合，並有
    「鑫騛鎷小客車租賃有限公司」汽車租賃契約書、客戶資料
    卡各1紙在卷可稽，足見被告2人自白與事實相符。本案事證
    明確，被告2人犯行均堪認定，應依法論科。
三、論罪科刑
    查十字扳手係金屬材質所製，質地堅硬，形體尖銳，客觀上
    足以對人之生命、身體安全構成危險，自屬兇器。復按刑法
    上所謂結夥三人以上係指有共同犯罪之故意，結為一夥而言
    。把風行為，在排除犯罪障礙，助成犯罪之實現，在合同意
    思範圍內分擔犯罪行為之一部，故亦係共同正犯而應計入結
    夥之內（最高法院72年度台上字第3201號判決意旨參照）。
    故核被告彭凱鉦、藍聖倫所為，均係犯刑法第321條第1項第
    3 款、第4款之結夥三人以上、攜帶兇器竊盜罪及同法第339
    條第1項之詐欺取財罪。被告2人與「大胖」間就上開犯行，
    有犯意聯絡及行為分擔，均為共同正犯。被告2人所犯上開2
    罪，犯意各別，行為互殊，應予分論併罰。爰審酌被告2人
    均年輕力壯，不思以正途賺取所需，竟藉詐騙方式牟取他人
    金錢，犯罪所得為1萬元，犯罪所生損害尚非鉅額，被告2人
    持十字扳手竊取他人車牌之行為，對他人之人身安全有潛在
    危險，其2人在本案詐欺取財犯行中分別擔任駕駛及出面詐
    騙被害人之角色分擔，事後在本院審理時均坦承犯行，並皆
    已與被害人王鈞琪、李諾誠達成和解，有和解書2份附卷可
    憑，足見被告2人犯後態度尚屬良好等一切情狀，分別量處
    如主文所示之刑，並均諭知易科罰金之折算標準，暨定其2
    人應執行刑及諭知易科罰金之折算標準。末者，被告2人本
    案竊取車牌所用之十字扳手2支，雖屬被告藍聖倫所有，然
    均未扣案，形體不明，且被告藍聖倫於本院審理時供稱：十
    字扳手行竊後丟在現場沒有帶回來等語，因案發迄今已逾3
    個月，恐已滅失，為免將來執行困難，爰不予宣告沒收。
據上論斷，應依刑事訴訟法第273條之1第1項、第299條第1項前
段，刑法第28條、第321條第1項第3款、第4款、第339條第1項、
第41條第1項前段、第51條第5款，刑法施行法第1條之1，判決如
主文。
中    華    民    國   100    年    8     月    26    日
                  刑事第四庭    法  官  羅智文
以上正本證明與原本無異。
如不服本判決應於收受判決後10日內，向本院提出上訴書狀，並
應敘述具體理由；其未敘述上訴理由者，應於上訴期間屆滿後20
日內向本院補提理由書（均須按他造當事人之人數附繕本）「切
勿逕送上級法院」。
                                書記官  洪菘臨
中    華    民    國   100    年    8     月    26    日
附錄本案論罪科刑法條
刑法第321條第1項第3、4款
犯竊盜罪而有下列情形之一者，處 6 月以上、5 年以下有期徒
刑，得併科新臺幣 10 萬元以下罰金：
三、攜帶兇器而犯之者。
四、結夥三人以上而犯之者。
刑法第339條第1項
意圖為自己或第三人不法之所有，以詐術使人將本人或第三人之
物交付者，處5 年以下有期徒刑、拘役或科或併科1000元以下罰
金。